# 收入确认模式的确定

提问人：auditorzjf 时间：2020-10-26 08:05:09
假设A公司为设备生产及维护公司。A公司与B公司签订了为期 5 年的单独设备售后维护合同，约定： 1 、在该期间内，A公司负责维护B公司特定台数的设备，保证其正常运行；
2 、对于损坏的设备零部件，A公司负责修理或更换。
3 、A公司需安排工程师与B公司车间管理人员对接，定期及必要时现场维护。
4 、合同约定固定价格 100 万元。
5 、对于更换的设备配件，B公司签字确认后单独按月计算价格。
B公司因为行业特殊性，10-次年 4 月份为生产旺季，所以设备修理更换也在这段时间内较多。
请问陈版，
A公司是否可以将该合同整体认定为 5 年期的一揽子设备管理服务承诺而在期间确认收入？（企业向客户转让一系列实质相同且转入模式相同的、可明确区分商品或服务的承诺）

回答人：chenyiwei
对于设备维护服务，客户B公司可以在本企业（A公司）提供服务的同时从中获益，因此可以作为一项在一段时间内履约的履约义务。但这是 5 年作为一项整体的履约义务，还是每一年（或者其他期间）内的服务分别构成单独的履约义务，需根据具体情况分析（参考应用指南中的相关举例）。
另外，由于客户的生产作业有明显的淡旺季区分，导致本企业在一年内的维护工作量也不平均，因此在衡量一个年度内各月份的履约进度时，要考虑该因素的影响，不应简单地按直线法摊销确认各月收入。